臺灣板橋地方法院刑事判決　　　　　　　　　　　　　九十年度交訴字第一三二號
　　公　訴　人　臺灣板橋地方法院檢察署檢察官
　　被　　　告　乙○○
右列被告因過失傷害案件，經檢察官提起公訴（九十年度偵字第一七八五一號），本
院判決如左：
    主      文
乙○○因過失傷害人，處拘役伍拾伍日，如易科罰金，以參佰元折算壹日。
被訴肇事逃逸部分無罪。
    事      實
一、乙○○於民國（下同）九十年八月十六日下午六時三十分許，駕車號七Ｆ－二七
    八七號用小客車，沿台北縣土城市○○路○段三一八巷往土城市○○路方向行駛
    ，行經同巷與中央路交岔路口，欲左轉中央路時，本應注意能注意，汽車行駛時
    ，駕駛人應注意車前狀況，並隨時採取必要之安全措施，及車輛行經無號誌之交
    岔路，支線道車應暫停讓幹道車先行，按其情節又非不能注意，竟疏未注意車前
    狀況及採取必要之安全措施而貿然左轉行駛，致在交岔路口，撞及由甲○○騎乘
    沿台北縣土城市○○路往三峽方向直行附載其八歲女兒黃靖雯之車號ＡＺＫ－五
    ０八輕機車及黃靖雯右小腿，致黃靖雯受有右踝區軟組織脛區肌肉組織血腫之傷
    害。
二、案經黃靖雯之母即其法定代理人甲○○訴由台北縣警察局土城分局報請臺灣板橋
    地方法院檢察署檢察官偵查起訴。
    理    由
壹、有罪部分：
一、右揭事實業據被告乙○○於偵審中坦承不諱，核與告訴人甲○○所述情節相符，
    且被害人黃靖雯因本件車禍而受有如事實欄所載之傷害，亦有卷附診斷證明書一
    紙可稽。按汽車行駛時，駕駛人應注意車前狀況，並隨時採取必要之安全措施，
    又車輛行至無號誌之交岔路口，支線道車應暫停讓幹線道先行，道路交通安全規
    則第九十四條第三項、第一百零二條第一項第二款前段分別定有明文。被告於右
    揭時地駕駛車輛，應注意能注意而不注意上開規定，以致肇事，被告之行為自有
    過失，且與被害人之傷害間，有相當因果關係，事證明確，被告犯行堪以認定。
二、核被告所為，係犯刑法第二百八十四條第一項前段之過失傷害罪。茲審酌被告品
    行、犯罪之動機、目的、手段及犯後態度等一切情狀，量處如主文所示之刑，並
    諭知易科罰金之折算標準。
貳、無罪部分：
一、公訴意旨略以：被告乙○○於前開時地肇事後，並未下車察看，反而駕車逃逸，
    因認被告涉犯刑法第一百八十五條之四之駕車肇事後逃逸罪嫌云云。
二、按犯罪事實應依證據認定之，無證據不得推定其犯罪事實，又不能證明被告犯罪
    者，應諭知無罪之判決，刑事訴訟法第一百五十四條及第三百零一條第一項分別
    定有明文。本件公訴人認被告涉犯肇事後逃逸罪嫌，無非以被告明知駕車肇事傷
    人後，竟未下車察看，即自行駕車離去等情為其論據。
三、訊據被告乙○○堅決否認有何肇事後逃逸之犯行，辯稱：當時伊看到告訴人將機
    車騎走，伊以為他們沒有什麼事，且伊當時也急著去接伊女兒，才沒有停車下來
    察看事故等語。查：經訊之告訴人陳稱：當天伊是沿中央路往三峽直行，被告是
    開車從巷口出來，不小心撞到伊機車，伊車子並無倒地，是伊女兒被擦撞到，伊
    為了要看伊女兒的傷勢，就將車子往前騎了兩、三步，沒想到被告就慢慢的將車
    子開跑等語，可知被告於駕車肇事後，係告訴人先行將機車開離，且被告如因恐
    於駕車肇事後遭民刑事訴追，當加速駛離現場，而不致如告訴人所述被告係慢慢
    將小客車開走，是被告辯解尚非無據，其無駕車肇事後逃逸之意圖甚為明確。此
    外，本院復查無其他積極證據足資認定被告有何駕車肇事後逃逸之犯行，應認不
    能證明其犯罪，揆諸前揭說明，自應諭知無罪之判決，以免冤抑。
據上論結，應依刑事訴訟法第二百九十九條第一項前段、第三百零一條，刑法第二百
八十四條一項前段、第四十一條第一項前段，罰金罰鍰提高標準條例第一條前段、第
二條，判決如主文。
本案經檢察官余若凡到庭執行職務。
中      華      民      國      九十一      年      一    月  二十四    日
                                  臺灣板橋地方法院刑事第二庭
                                          法  官  古  秋  菊
右正本證明與原本無異。
如不服本判決，應於判決送達後十日內，向本院提出上訴狀。
                                          書記官  蕭  詩  穎
中      華      民      國      九十一      年     一     月   二十四   日
附錄本案論罪科刑法條全文：
中華民國刑法第二百八十四條
 (過失傷害罪)
因過失傷害人者，處六月以下有期徒刑、拘役或五百元以下罰金，致重傷
者，處一年以下有期徒刑、拘役或五百元以下罰金。
從事業務之人，因業務上之過失傷害人者，處一年以下有期徒刑、拘役或
一千元以下罰金，致重傷者，處三年以下有期徒刑、拘役或二千元以下罰
金。
